【裁判字號】    95,基簡,866
【裁判日期】    951031
【裁判案由】    給付管理費-公寓大廈管理條例
【裁判全文】
臺灣基隆地方法院民事判決             95年度基簡字第866號
原      告  台北九如社區公寓大廈管理委員會
法定代理人  乙○○
訴訟代理人  丙○○
被      告  甲○○
訴訟代理人  林美足
            陳嘉雯
上列當事人間請求給付管理費－公寓大廈管理條例事件，本院於
民國95年10月17日言詞辯論終結，判決如下：
    主  文
被告應給付原告新臺幣參仟柒佰陸拾貳元，及自民國九十五年九
月三十日起至清償日止，按週年百分之五計算之利息。
訴訟費用由被告負擔。
本判決得假執行；但被告如以新臺幣參仟柒佰陸拾貳元預供擔保
，免為假執行。
    事實及理由要領
一、原告主張其為基隆市○○○街216 號台北九如社區公寓大廈
    依法成立並經向主管機關報備之管理委員會，依社區規約之
    規定，區分所有權人應依房屋坪數按月繳納每坪新臺幣（下
    同）35元之管理費。被告係社區內門牌號碼基隆市○○○街
    62巷248號12樓房屋之所有權人，每月應繳納管理費1,254元
    ，而被告積欠自民國95年5月起至95年7月止之管理費合計3,
    762元，經催告仍不給付，為此訴請被告如數給付等語。
二、被告抗辯：其確有欠繳上開管理費，但被告居住的這棟大樓
    公共管線因曾經燃燒而被斷電，原告不出面處理，才暫緩繳
    付管理費等語。
三、經查原告主張之事實，業據其提出建物登記謄本、公寓大廈
    管理組織報備證明、社區規約、催繳通知單等件影本為證，
    且為被告所不爭執，堪信屬實。
四、按公寓大廈之公共基金應設專戶儲存，並由管理負責人或管
    理委員會負責管理，其運用應依區分所有權人會議之決議為
    之，公寓大廈管理條例第18條第3 項定有明文，由此可知公
    寓大廈之管理費等公共基金，係依區分所有權人會議決議之
    用途作為公寓大廈共同使用，管理委員會僅係管理機關，並
    未取得公共基金之所有權。次按管理委員會應向區分所有權
    人會議負責，並向其報告會務；而管理負責人、主任委員、
    或管理委員無正當理由未執行區分所有權人會議決議事項者
    ，應由主管機關處以罰鍰，同法第39條、第48條第4 款亦規
    定甚明，管理委員會或管理委員既有執行區分所有權人會議
    決議事項之責，且應向區分所有權人會議負責，倘其執行決
    議不力，自得以區分所有權人會議之決議加以解任改選、依
    法訴追、求償或由主管機關對其處以罰鍰。至於管理費係作
    為公寓大廈共同使用，被告既登記為台北九如社區公寓大廈
    之區分所有權人，依社區規約之規定即有繳納管理費之義務
    ，倘被告認為原告未善盡管理職責，應凝聚社區群體之共識
    召集臨時區分所有權人會議決議處理方式，管理委員會對於
    區分所有權人會議之決議當依公寓大廈管理條例第36條第 1
    款之規定予以執行，而非拒繳管理費，否則社區將無法永續
    健全發展，被告所為辯解，自不足採。從而，原告請求被告
    給付積欠之管理費3,762 元，及自起訴狀繕本送達翌日即95
    年9 月30日起至清償日止，按週年5%計算之遲延利息，為有
    理由，應予准許。
五、本件係民事訴訟法第427條第1項所定之標的金額500,000 元
    以下之財產權訴訟，本院既為被告敗訴之判決，自應依職權
    宣告假執行，並依同法第392條第2項規定，依職權宣告被告
    預供擔保，得免為假執行。
中    華    民    國    95    年    10    月    31    日
                  基隆簡易庭法  官  陳湘琳
以上正本係照原本作成。
對於本件判決如有不服，應於收受送達後20日內向本院提出上訴
書狀，上訴於本院合議庭，並按他造當事人之人數附具繕本。
中    華    民    國    95    年    10    月    31    日
                            書記官  王佩珠


司法院資訊處製作；財團法人民間司法改革基金會備份。
